Allef Rodrigo Schmidt

Rio Grande do Norte, Brazil



allefschmidt@gmail.com



linkedin.com/in/schmidt-maker

Summary

Sou um Desenvolvedor Frontend apaixonado com foco em desenvolvimento web e APIs. Familiaridade com JavaScript e Python, frameworks e ferramentas (React, Redux, FastAPI, Flask, Express, Axios, Vue.js, Node.js, Webpack e Babel.js) e DevOps/implantação na nuvem (principalmente no Heroku). Também tenho 3 anos de experiência em arquitetura, desenvolvimento, implantação e manutenção de aplicativos móveis usando React Native (iOS e Android).

5 anos de experiência em liderança de equipes de desenvolvimento (desenvolvimento web, desenvolvimento de hardware, equipes de feiras de ciência e robótica) e implementação de metodologias ágeis, especialmente SCRUM + KANBAN.

Faço robôs como hobby, amo impressão 3D, modelagem 3D, chatbots, criação de placas de circuito, coleta de dados de sensores e controle de algumas coisas.

Experience



Desenvolvedor FullStack

ID Soft

Sep 2021 - Present (1 year 6 months)

Através da análise dos requisitos do sistema, participo da programação e testes nas plataformas Android e/ou iOS utilizando React Native. Além disso, implemento melhorias em relação ao desempenho da aplicação, tanto no front-end quanto no backend, e também participo de correções necessárias com o objetivo de atender às necessidades dos usuários.

Desenvolvedor Frontend

Núcleo Acesso à Terra Urbanizada

Aug 2021 - Jun 2022 (11 months)

Participei na construção da estética da plataforma digital REURB em vue.js, com o objetivo de oferecer uma melhor experiência ao usuário que utiliza o sistema, seja pela usabilidade, utilidade ou conveniência oferecidas na interação com o produto.

Também participei na construção do módulo de visualização e interação dinâmica de mapas utilizando leaftleat, além da criação de um dashboard para monitorar dados em tempo real, seja para otimizar processos, seja para monitorar o desempenho e o crescimento do projeto.

Desenvolvedor Frontend

Agrícola Famosa SA

Jun 2021 - Jan 2022 (8 months)

Responsável pela manutenção e melhorias em aplicações existentes na empresa, especialmente usando o microcomputador Raspberry Pi, especialmente na melhoria do design da aplicação,

garantindo uma melhor experiência de usuário em seu uso, também trabalhando na aplicação de técnicas para melhorar o consumo e envio de dados através da API REST.



Product Manager

Maker Educ

Jan 2019 - Jul 2021 (2 years 7 months)

Responsável implementar novas tecnologias que proporcionem vantagem competitiva sobre os concorrentes do mercado, isso ocorreu através da criação do aplicativo Maker Educ, um aplicativo multiplataforma que permite que a placa Maker seja programada diretamente do celular do estudante, evitando assim o uso de um computador para implementar uma aula de programação/robótica



Robotics Teacher

Colégio Mater Christi

Jan 2018 - Jan 2021 (3 years 1 month)

Professor de robótica para a Fundamental 1, 2 e Ensino Médio, também fui responsável por gerenciar um laboratório, cuidando do layout, organização e disposição de ferramentas, em aulas práticas foram utilizadas diferentes metodologias de engenharia de software, com o intuito de facilitar a organização e construção de projetos.



Robotics Teacher

Colegio Menino Deus

Jan 2017 - Dec 2017 (1 year)

Professor de robótica para a o ensino Fundamental 2 e Ensino Médio, seguindo métodos de ensino construtivista, as aulas foram focadas na lógica de programação aliada a alguma atividade cotidiana dos estudantes.

Robotics Coach

Universidade Federal Rural do Semi-Árido - Ufersa

Jan 2015 - Dec 2016 (2 years)

Responsável por desenvolver metodologias educacionais para ensinar conteúdo de informática; Promover integração social e trabalho em grupo através de oficinas de robótica; Preparação para a OBR (Olimpíada Brasileira de Robótica); Ministrando oficinas educacionais de robótica para crianças de escolas públicas municipais.



Team Manager

Claro Brasil

Jun 2014 - Oct 2014 (5 months)

Gerente de operações técnicas e logística de instalações para a empresa Master Construções Serviços LTDA, uma empresa credenciada pela empresa de telecomunicações Claro.

Team Lead Manager

TCM - Sistema Oeste de Comunicação

Jan 2013 - May 2014 (1 year 5 months)

Responsável por supervisionar equipes de teleserviço, garantindo bom atendimento e produtividade, além de fornecer suporte durante o serviço em todas as etapas, incluindo dúvidas, elogios, sugestões e reclamações.

Education

m Metrópole Digital - IMD/UFRN

Ensino Técnico, Desenvolvedor Web

Jan 2021 - Jan 2021

Perfil profissional: desenvolve e mantém projetos para a web; utiliza linguagens de programação, banco de dados e recursos para a segurança da informação; utiliza recursos de imagens, vídeos, animações, linguagens de marcação e folha de estilo para desenvolvimento web.

Universidade Federal Rural do Semi-Árido

Bacharelado, Ciência da Computação 2015 - 2022

Licenses & Certifications

Certified Educator Nível 1 - Google

Issued Dec 2020 - Expires Dec 2023 PR000040

[6] Introduction to Football Analytics - StatsBomb

bc3embdius

Certificate of completion - Conectar - Rocketseat

4c8a147b-f5c3-4df4-a0b1-7e8d8be6f960

Certificate of completion - Fundamentar - Rocketseat

393a269d-df86-4e46-be42-35b206ff9019

Skills

Microsoft Office • HTML5 • React Native • Desenvolvimento de front-end • React.js • JavaScript • Metodologias ágeis • HTML • CSS • C

Honors & Awards



Dec 2016

Orientou equipe que utilizou diversos recursos para seu Projeto de Inovação para ajudá-la a ter uma compreensão integral de seu problema. Além disso, tem uma solução criativa e bem fundamentada e comunica efetivamente suas descobertas aos juízes e à comunidade.

Prêmio Técnico - FIRST LEGO League

Dec 2016

Técnicos e mentores inspiram suas equipes a fazer seu melhor, tanto individualmente quanto em conjunto, e, sem eles, a FIRST LEGO League não existiria. Este prêmio vai para o técnico ou mentor cuja liderança e orientação são evidentes e exemplificam os Core Values da FIRST LEGO League da melhor forma possível.